臺灣高等法院民事裁定
109年度抗字第106號
抗  告  人  游凱晴  住○○市○○區○○路000巷0○0號12樓                      送達處所：

上列抗告人因與相對人薛安庭間債務人異議之訴事件，對於中華
民國109年1月2日臺灣新北地方法院108年度重訴字第399號裁定
，關於核定訴訟標的價額部分，提起抗告，本院裁定如下： 
    主  文
原裁定關於核定訴訟標的價額部分廢棄。
本件訴訟標的之價額應核定為新臺幣伍佰萬元。 
抗告訴訟費用由相對人負擔。 
    理  由
一、按計算上訴利益，準用關於計算訴訟標的價額之規定；訴訟
    標的之價額，由法院核定。核定訴訟標的之價額，以起訴時
    之交易價額為準；無交易價額者，以原告就訴訟標的所有之
    利益為準；以一訴主張數項標的者，其價額合併計算之；但
    所主張之數項標的互相競合或應為選擇者，其訴訟標的價額
    ，應依其中價額最高者定之，民事訴訟法第466條第4項、第
    77 條之1第1項、第77條之2第1項定有明文。而當事人請求
    雖屬不同訴訟標的，惟自經濟上觀之，其訴訟目的一致，不
    超出終局標的範圍，其訴訟標的之價額，應擇其中價額較高
    者定之（最高法院92年度台抗字第700號裁定意旨參照）。
    次按債務人異議之訴之訴訟標的為該債務人之異議權，法院
    核定此訴訟標的之金額或價額，應以該債務人本於此項異議
    權，請求排除強制執行所有之利益為準（最高法院92年度台
    抗字第659號裁定意旨參照）。
二、查，本件抗告人於原法院提起債務人異議之訴，請求㈠撤銷
    該院108年度司執字第62911號拍賣抵押物強制執行事件之執
    行程序（下稱系爭執行程序），㈡塗銷新北市○○區○○段0000○
    號及坐落土地（下稱系爭不動產）之最高限額抵押權新臺幣
    （下同）500萬元設定登記（下稱系爭抵押權），有民事綜
    合辯論意旨狀可據（見原法院卷第167頁）；原法院判決駁
    回抗告人之訴，抗告人不服，提起上訴，其上訴聲明仍同前
    開㈠㈡聲明（見本院卷第27頁民事聲明上訴狀）。雖前開㈠㈡聲
    明為不同訴訟標的，惟抗告人聲明之訴訟目的皆係為排除相
    對人對系爭不動產強制執行之權利，兩者互有競合關係，揆
    諸前揭說明，本件訴訟標的價額應以其中價額最高者定之。
    又系爭執行程序係就系爭抵押權中之300萬元為執行（見原
    法院司執卷第3頁民事聲請強制執行狀），則抗告人本於債
    務人之異議權，請求排除強制執行所有之利益為300萬元；
    另系爭抵押權之權利價值為500萬元，則抗告人請求塗銷系
    爭抵押權所得之利益為500萬元。是前開㈡聲明之訴訟標的價
    額（500萬元），顯較聲明㈠之訴訟標的之訴訟標的價額（30
    0萬元）為高，自應以500萬元核定為本件債務人異議之訴之
    訴訟標的價額。從而，本件訴訟標的價額應核定為500萬元
    。原裁定核定本件訴訟標的價額為800萬元，尚有未洽。抗
    告意旨指摘原裁定此部分不當，聲明廢棄，為有理由，爰將
    原裁定關於核定訴訟標的價額部分廢棄，改裁定如主文第二
    項所示。另原裁定關於核定訴訟標的價額部分，既經廢棄，
    命補繳裁判費部分，即失所附麗，應俟本件訴訟標的價額核
    定確定後，重新計算，併予敘明。
三、據上論結，本件抗告為有理由，爰裁定如主文。 
中　　華　　民　　國　　109 　年　　2 　　月　　14　　日
              民事第十四庭  
                  審判長法  官  蔡和憲
                        法  官  蕭清清
                        法  官  邱靜琪 
正本係照原本作成。
本裁定除以適用法規顯有錯誤為理由外，不得再抗告。如提起再
抗告，應於收受送達後10日內委任律師為代理人向本院提出再抗
告狀。並繳納再抗告費新臺幣１千元。
中　　華　　民　　國　　109 　年　　2 　　月　　14　　日

                        書記官  張淨卿